【裁判字號】    99,審訴,756
【裁判日期】    991130
【裁判案由】    違反毒品危害防制條例
【裁判全文】
臺灣新竹地方法院刑事宣示判決筆錄     99年度審訴字第756號
公  訴  人  臺灣新竹地方法院檢察署檢察官
被      告  黃建仁
指定辯護人  本院公設辯護人林建和
上列被告因違反毒品危害防制條例案件，檢察官提起公訴（99年
度毒偵字第1335號）後，聲請改依協商程序而為判決，本院於中
華民國99年11月30日下午4時，在本院刑事第十一法庭宣示判決
，出席職員如下：
                審判長法  官  劉兆菊
                      書記官  林兆嘉
                      通  譯  鄭敏郎
法官起立朗讀判決主文、犯罪事實要旨、處罰條文，及告以上訴
限制、期間並提出上訴狀之法院，且諭知記載其內容：
一、主  文：
    黃建仁施用第一級毒品，累犯，處有期徒刑拾月；扣案之第
    一級毒品海洛因肆包（驗餘淨重共計壹點貳柒公克），均沒
    收銷燬之；扣案之已使用過之注射針筒貳支，均沒收之。又
    施用第二級毒品，累犯，處有期徒刑陸月；扣案之第二級毒
    品甲基安非他命貳包（毛重分別為壹點陸玖公克、零點伍陸
    公克），均沒收銷燬之；扣案之甲基安非他命吸食器壹組，
    沒收之。應執行有期徒刑壹年壹月；扣案之第一級毒品海洛
    因肆包（驗餘淨重共計壹點貳柒公克）、第二級毒品甲基安
    非他命貳包（毛重分別為壹點陸玖公克、零點伍陸公克），
    均沒收銷燬之；扣案之已使用過之注射針筒貳支、甲基安非
    他命吸食器壹組，均沒收之。
二、犯罪事實要旨：
（一）黃建仁前於(1)民國85年間，因違反麻醉藥品管理條例及竊
      盜案件，經本院於85年11月14日以85年度易字第3004號判
      決分別判處有期徒刑6 月、6 月，定應執行有期徒刑10月
      ，緩刑5 年確定；(2)又89年間，因竊盜、妨害公務等案件
      ，經本院於89年8 月10日以88年度易字第1156號分別判決
      判處有期徒刑1 年6 月、5 月，定應執行有期徒刑1 年10
      月確定；(3)又於89年7 月27日以89年度訴字第337 號判決
      判處有期徒刑9 月確定，上開(2)(3)案件，嗣經本院於89年
      12月8 日以89年度字第1209號裁定定應執行有期徒刑2 年
      6 月確定，前開(1)案件之緩刑宣告因之撤銷，經與前揭應
      執行刑接續執行，於92年7 月3 日縮短刑期假釋出監，復
      經撤銷假釋，尚餘殘刑8 月9 日(甲)。(4)又於93年間，因連
      續施用第一、二級毒品案件，經本院於93年6 月1 日以93
      年度訴字第83號判決分別判處有期徒刑10月、6 月，定應
      執行有期徒刑1 年2 月確定；(5)又因竊盜案件，經本院於
      93年8 月24日以93年度易字第407 號判決判處有期徒刑1
      年3 月確定，上開(4)(5)案件，復經本院於93年11月25日以
      93年度聲字第776 號裁定定應執行有期徒刑2 年3 月確定
      (乙)；又於93年間，因妨害兵役案件，經本院於93年9 月30
      日以93年度竹簡字第294 號判決判處拘役40日確定(丙)，上
      揭(甲)(乙)(丙)之刑，經接續執行，於96年4 月30日縮短刑期執
      行完畢。
（二）黃建仁前於88年間，因施用第二級毒品案件，經依本院於
      88年12月12日以88年度毒聲字第2593號裁定送觀察、勒戒
      後，認有繼續施用毒品之傾向，再經本院於89年1 月12日
      以89年毒聲字第95號裁定令入戒治處所施以強制戒治，嗣
      於90年4 月18日停止戒治出所，所餘戒治期間交付保護管
      束，迨於90年6 月24日戒治期滿保護管束未經撤銷以已執
      行完畢論，並經臺灣新竹地方法院檢察署檢察官於90 年7
      月2 日以90年度戒毒偵字第132 號為不起訴處分確定。又
      於92年間，因連續施用第一、二級毒品案件，經本院於93
      年6 月1 日以93年度訴字第83號判決分別判處有期徒刑10
      月、6 月，定應執行有期徒刑1 年2 月確定。
（三）詎黃建仁仍不知悔改，於前開強制戒治執行完畢釋放後5
      年內，再因施用毒品案件經刑之追訴處罰後，復基於施用
      第一級毒品海洛因之犯意，於99年7 月27日中午某時許，
      其停放在新竹縣義民廟前之車牌號碼9709-VX 號自用小客
      車內，以將第一級毒品海洛因摻水置於注射針筒再注射入
      體內之方式，非法施用第一級毒品海洛因1 次。另基於施
      用第二級毒品甲基安非他命之犯意，於同上揭時間地點，
      以將第二級毒品甲基安非他命置於安非他命吸食器燒烤後
      吸取煙霧之方式，非法施用第二級毒品甲基安非他命1 次
      。嗣於同日晚間7 時10分許，為警在新竹縣竹北市○○○
      路、隘口三街口盤查查獲，經其同意搜索，當場扣得第一
      級毒品海洛因4 包（毛重共計2.21公克）、第二級毒品甲
      基安非他命2 包（毛重分別為1.69公克、0.56公克，合計
      2.25公克）、甲基安非他命吸食器1 組及已使用過注射針
      筒2 支；另經黃建仁同意採集尿液送驗後，結果呈嗎啡、
      甲基安非他命陽性反應，始查悉上情。
（四）案經新竹縣政府警察局竹北分局報告臺灣新竹地方法院檢
      察署檢察官偵查起訴後，經檢察官聲請認罪協商判決，由
      本院合議庭裁定由受命法官獨任改依協商程序而為判決。
三、處罰條文：
    毒品危害防制條例第10條第1項、第2項、第18條第1項前段
    ，刑法第11條、第47條第1項、第51條第5款、第38條第1項
    第2款。
四、沒收及沒收銷毀之諭知：為警所扣得之第一級毒品海洛因4
    包（毛重共計2.21公克、淨重1.30公克【驗餘淨重為1.27公
    克，空包裝總重0.96公克】，有法務部調查局濫用藥物實驗
    室99年9 月1 日調科壹字第09923019620 號鑑定書1 份附卷
    可佐，見偵查卷第67頁，保管字號：99年度白字第135 號，
    扣押物品清單見偵查卷第62頁），屬毒品危害防制條例第2
    條第2 項第1 款所定之第一級毒品，又扣案之第二級毒品甲
    基安非他命2 包（毛重分別為1.69公克、0.56公克，毛重共
    計2.25公克，保管字號：99年度院安字第170 號，扣押物品
    清單見本院卷第17頁），屬毒品危害防制條例第2 條第2 項
    第2 款所定之第二級毒品，與上開扣案之第一級毒品海洛因
    4 包均係違禁物，均應依毒品危害防制條例第18條第1 項前
    段規定，諭知沒收銷燬之，至驗罄部分，已失其違禁物之性
    質，爰不另為沒收銷燬之諭知，併予敘明。另扣得已使用過
    之注射針筒2 支、甲基安非他命吸食器1 組（保管字號：99
    年度院保字第701 號，扣押物品清單見本院卷第19頁），則
    均係被告黃建仁所有且供其分別施用第一級毒品及第二級毒
    品所用之物，業據被告黃建仁供承在卷（見偵查卷第45頁、
    本院卷第22頁背面），爰依刑法第38條第1 項第2 款規定，
    均宣告沒收之。
五、協商判決除有刑事訴訟法第455 條之4 第1 項第1 款於本訊
    問程序終結前，被告撤銷協商合意或檢察官撤回協商聲請者
    ；第2 款被告協商之意思非出於自由意志者；第4 款被告所
    犯之罪非第455 條之2 第1 項所定得以協商判決者；第6 款
    被告有其他較重之裁判上一罪之犯罪事實者；第7 款法院認
    應諭知免刑或免訴、不受理者情形之一，及違反同條第2 項
    「法院應於協商合意範圍內為判決；法院為協商判決所科之
    刑，以宣告緩刑或2 年以下有期徒刑、拘役或罰金為限」之
    規定者外，檢察官與被告均不得上訴。
六、如有前項得上訴之情形，得自收受宣示判決筆錄送達之日起
    10日內，向本院提出上訴書狀，上訴於第二審法院。
本案經檢察官洪期榮到庭執行職務。
中    華    民    國    99    年    11    月    30    日
                  刑事第九庭    書  記  官  林兆嘉
                                審判長法官  劉兆菊
以上筆錄正本係照原本作成。
中    華    民    國    99    年    11    月    30    日
                                書  記  官  林兆嘉
附錄本案論罪科刑法條：
毒品危害防制條例第10條
施用第一級毒品者，處6月以上5年以下有期徒刑。
施用第二級毒品者，處3年以下有期徒刑。

司法院資訊處製作；財團法人民間司法改革基金會備份。
